臺灣基隆地方法院民事裁定  
110年度監宣字第23號
聲   請   人  謝信傑  

受監護宣告人  謝柏梓  

上列聲請人聲請處分受監護宣告人之財產事件，本院裁定如下：
　　主　　文
准聲請人代為處分受監護宣告人謝柏梓（男、民國00年0月0日生
、身分證統一編號：Z000000000號）所有如附表所示之不動產。
聲請費用由受監護宣告人謝柏梓負擔。
    理    由
一、聲請意旨略以：聲請人為受監護宣告人謝柏梓之監護人，茲
    因受監護宣告人現於安養中心接受照護，每月所需費用約新
    臺幣（下同）4萬元，醫療照顧費用龐大，聲請人實已無力
    負擔，故欲處分受監護宣告人之不動產來支應，前雖經本院
    以109年度監宣字第114號准許處分，惟因聲請人於前次聲請
    時漏未聲請附表所示之不動產，致前次准許處分之不動產無
    法辦理買賣移轉登記，為此爰依民法第1101條第2項第1款之
    規定，聲請裁定准予處分受監護宣告人所有如附表所示之不
    動產等語。
二、按監護人對於受監護人之財產，非為受監護人之利益，不得
    使用、代為或同意處分；監護人代理受監護人購置或處分不
    動產行為，非經法院許可，不生效力；上開規定於成年人之
    監護準用之，民法第1101條第1項、同條第2項第1款及第111
    3條分別定有明文。
三、查聲請人上開主張，業據其提出本院109年度監宣字第114號
    民事裁定及本院民事裁定確定證明書、新北市樹林地政事務
    所土地登記案件補正通知書、如附表所示不動產之土地登記
    第一類謄本，並爰引本院109年度監宣字第114號卷附財團法
    人新北市私立馨園老人養護中心收款報表為證，且有108年
    度監宣字第164號、本院109年度監宣字第114號民事裁定在
    卷可稽，並經本院依職權調閱上開二民事裁定卷宗核閱無訛
    ，自堪信聲請人之主張為真實。本院審酌照顧受監護宣告人
    需龐大養護費用，故有處分受監護宣告人不動產之必要，前
    雖經本院以109年度監宣字第114號准許處分，惟就准許處分
    之同建物坐落之部分土地即如附表所示之不動產漏未聲請處
    分，致無法辦理買賣移轉登記，是為使受監護宣告人之不動
    產可以順利完成買賣程序，以支應其醫療費用，故認聲請人
    聲請本院許可其代理處分受監護宣告人如附表所示之不動產
    ，核與受監護宣告人之利益相符，依法即無不合，應予准許
    。
四、末按監護人應以善良管理人之注意，執行監護職務。又監護
    人於執行監護職務時，因故意或過失，致生損害於受監護宣
    告之人者，應負賠償之責。再法院於必要時，得命監護人提
    出監護事務之報告、財產清冊或結算書，檢查監護事務或受
    監護宣告之人之財產狀況。民法第1113條準用同法第1100條
    、第1109條第1項、第1103條第2項規定均有明示，則本件聲
    請人即監護人代為處分受監護宣告人之不動產，就處分之財
    產應妥適管理及使用，併予敘明。
五、依家事事件法第164條第2項，裁定如主文。
中　　華　　民　　國　　110 　年　　3 　　月　　9 　　日
                   家事法庭法  官　王美婷  
以上正本係照原本作成。
如對本裁定抗告須於裁定送達後10日內向本院提出抗告狀。
中　　華　　民　　國　　110 　年　　3 　　月　　9 　　日
                           書記官　施鴻均

附表：
編號 種類     土地坐落  權利範圍 1 土地 新北市○○區○○段000000000地號  10分之1